【裁判字號】    92,聲再,500
【裁判日期】    921218
【裁判案由】    聲請再審
【裁判全文】
臺灣高等法院刑事裁定                            九十二年度聲再字第五○○號
    再審聲請人
    即受判決人  甲○○
右列聲請人因竊盜案件，對於本院九十二年度上易字第二四三○號，中華民國九十二
年十月三十一日確定判決（原審案號：台灣桃園地方法院九十二年度易字第四四○號
）聲請再審，本院裁定如左：
    主  文
再審之聲請駁回。
    理  由
一、聲請再審意旨略以：（一）被害人陳鐵於警詢中供稱為贖回失竊之鴿子，曾匯款
    予竊鴿之人等語，倘屬實在，則陳鐵係將贖款匯入何人帳戶？是否為聲請人之帳
    戶？僅須憑匯款單即可加以查證。又陳鐵於匯款前，必曾預先接獲歹徒之勒贖電
    話，始能得悉欲匯款之帳戶，則當時打電話予被害人之歹徒聲音是否與聲請人相
    同或近似，可當庭命陳鐵辨認比對，此皆為審酌聲請人有無竊盜犯行之重要證據
    ，詎原審竟未傳喚陳鐵調查，自有就足生影響於判決之重要證據漏未審酌之情事
    。（二）又證人即查獲之警員彭立銓於原審證稱：我問甲○○將鴿子藏在何處，
    甲○○就帶我到工寮，我等進去後發現通緝犯劉財寶和王文斌、簡金鐘等三人，
    及鴿子二十餘隻等語，此與聲請人所辯係帶警員去工寮抓通緝犯，並無不符。且
    倘工寮內之鴿子二十六隻，果為聲請人所竊取藏放，聲請人多方隱諱猶恐不及，
    豈會主動帶警員前往工寮而自暴犯行。（三）況被告住所與本件工寮甚為接近，
    則聲請人於附近出入，亦屬事理之常，何能憑此遽指聲請人為竊鴿之嫌犯。況據
    證人彭立銓於原審證稱曾在鴿網處多次埋伏，於九十一年五月三日再次進行埋伏
    時，始發現聲請人在該處等語，亦足見聲請人非竊鴿之人，否則焉有埋伏多次皆
    未能逮捕聲請人竊鴿之理。（四）按被告以外之人於審判外之言詞陳述，不得作
    為證據，刑事訴訟法第一百五十九條第一項規定甚詳。證人劉財寶、王文斌、簡
    金鐘在警詢或檢察官偵查時之證詞，皆屬被告以外之人於審判外之言詞陳述，依
    上開規定，自不得作為證據，原審遽予採用作為認定聲請人犯罪之證據，已屬違
    法。況劉財寶、王文斌、簡金鐘等三人係因聲請人帶同警方前往工寮始被查獲，
    則劉財寶等三人對聲請人自心生不滿，故證人劉財寶等人指稱工寮內之鴿子係聲
    請人置放乙節，應屬挾怨報復，亦難憑劉財寶等三人之證詞為聲請人不利之認定
    。抑有進者，證人劉財寶等三人所為之上開證詞，皆屬有利於自己之供述，其證
    據之價值原即甚低，而證人簡金鐘甚且證稱：二十六隻賽鴿是甲○○竊取放在廢
    棄工寮內者，如依其供述，豈非聲請人每次竊取賽鴿時，證人簡金鐘均在場目睹
    ，愈見其證詞荒謬，無足憑信，從而，尤難憑渠三人之言遽謂聲請人有竊鴿之犯
    行。（五）綜上所述，原確定判決顯有漏未審酌重要證據，爰依刑事訴訟法第四
    百二十一條聲請再審。
二、按不得上訴於第三審法院之案件，除前條之規定外，其經第二審確定之有罪判決
    ，如就足生影響於判決之重要證據漏未審酌者，亦得為受判決人之利益，聲請再
    審，刑事訴訟法第四百二十一條定有明文。而所謂重要證據漏未審酌，必須該證
    據已足認定受判決人應受無罪、免訴、免刑或輕於原判決所認定之罪名，並於第
    二審判決前已發現而提出之證據，未予審酌者而言。
三、查原判決於理由欄載稱：「．．．被告引領警員至桃園縣龜山鄉○路村○○路坑
    廢棄工寮內所查獲之鴿子二十六隻，其中一隻鴿子腳環編號ＣＲＰＡ九七─六０
    八號為陳鐵所有，另一隻腳環編號為0000000為黃金玉所有，而腳環編號
    為0000000000之鴿子則為簡志光所有乙節，除據上述三名被害人指認
    綦詳外，且有三人領回賽鴿之贓物領據可稽．．．。」原判決顯有依被害人陳鐵
    指訴為聲請人論罪依據，且被害人陳鐵並未於原審陳述有利被告之事實，並足認
    聲請人應受無罪、免訴、免刑或輕於原判決所認定之罪名，縱原審未傳訊被害人
    陳鐵，亦無重要證據漏未審酌可言。再聲請人指稱：被害人陳鐵供稱為贖回失竊
    之鴿子，曾匯款竊鴿之人，倘屬實在，則陳鐵係將贖款匯入何人帳戶？是否為聲
    請人帳戶？陳鐵於匯款前接獲歹徒之勒贖電話，是否與聲請人相同或近似，原審
    未命陳鐵辨認比對；及聲請人係帶同警員至工寮抓通緝犯，倘工寮內之鴿子二十
    六隻為聲請人所竊取藏放，聲請人豈會主動帶警員前往工寮。況聲請人住所與工
    寮甚為接近，聲請人於附近出入，亦屬事理之常，不能憑此指稱聲請人為竊鴿嫌
    犯等情，均係就原判決認定事實所憑之證據取捨加以爭執，自非屬重要證據漏未
    審酌。又原判決所憑之證人劉財寶、王文斌、簡金鐘警詢及偵查中證言，固屬修
    正後刑事訴訟法第一百五十九條第一項所定被告以外之人於審判外之言詞陳述。
    惟刑事訴訟法第一百五十九條係於九十二年二月六日經總統公佈實施，依該法施
    行法第七條之三規定，修正前已依法定程序進行之訴訟程序，效力不受影響。原
    判決聲請人係於九十一年五月三日為警查獲，證人劉財寶、王文斌、簡金鐘於警
    詢及偵查中所為之證言，均係依修正前之刑事訴訟法實施，依法自得作為證據。
    況縱該等證據依法不得適用，亦屬原判決有無違背法令，是否構成非常上訴之事
    由，並非重要證據漏未審酌。足見聲請人所舉事由，均與重要證據漏未審酌之法
    定要件不符，本件聲請再審，為無理由，應予駁回。
據上論斷，應依刑事訴訟法第四百三十四條第一項，裁定如主文。
中    華    民    國      九十二      年      十二      月    十八      日
                          臺灣高等法院刑事第十四庭
                              審判長法  官  陳  祐  輔
                                    法  官  洪  昌  宏
                                    法  官  陳  國  文
右正本證明與原本無異。
不得抗告。
                                    書記官  蔡  棟  樑
中    華    民    國      九十二      年      十二      月    十八      日


司法院資訊處製作；財團法人民間司法改革基金會備份。
